Inventaris van de archieven van de Arrondissementsingenieurs van Rijkswaterstaat in Zuid-Holland
Nationaal Archief, Den Haag
- Periode 1822 / 1824 - 1849 Ingenieurs van de waterstaat, C
  - HET ARCHIEF VAN DE INGENIEUR BELAST MET DE PROVINCIALE WATERSTAATSWERKEN, 1824-1849 (Standplaatsen: Brielle, 1824-1829, Rotterdam, 1829-1836, 's-Gravenhage, 1837-1849)
    - Bijzonder
      - Plan voor het graven van een kanaal door Goeree-Overflakkee
        - Stukken ingekomen bij en minuten van stukken uitgegaan van ingenieur F.W. Conrad betreffende het plan voor het graven van een kanaal door Goeree-Overflakkee, 1836 en 1839; 317; 1 omslag
        - Aantekeningen van ingenieur F.W. Conrad betreffende de voorbereiding van een project tot aanleg van een kanaal voor het grote scheepvaartverkeer door Goeree-Overflakkee, 1836; 318; 1 omslag
      - Provinciale sluiswerken
        - Bestekken voor het onderhoud en het vernieuwen van de Mallegatsluis, de Donkere Sluis en het sluisje bij het Amsterdamse veer te Gouda, met voorwaarden van verpachting van het recht op invordering van de sluisgelden, met aantekeningen; met afschriften, 1798-1849; 319; 1 omslag
          Deels in druk.
          Zie ook inv.nr. 292.
        - Bestekken voor het onderhoud en het vernieuwen van de Gouwe-sluis te Alphen aan de Rijn; met aantekeningen; met afschriften., 1798-1840; 320; 1 omslag
          Zie ook inv. nr. 292.